【裁判字號】    96,勞訴,49
【裁判日期】    970103
【裁判案由】    給付資遣費等
【裁判全文】
臺灣板橋地方法院民事判決              96年度勞訴字第49號
原          告  乙○○
                甲○○
                己○○
                丙○○
共同訴訟代理人  林雅君律師
被          告  韋翔塑膠工業股份有限公司
法 定 代 理 人  戊○○○
                丁○○
訴 訟 代 理 人  舒正本律師
複  代  理  人  王俊權律師
上列當事人間請求給付資遣費等事件，於中華民國96年12月20日
言詞辯論終結，本院判決如下：
    主          文
被告應給付原告乙○○新臺幣陸拾參萬伍仟柒佰肆拾陸元、給付
原告甲○○新臺幣捌萬參仟陸佰零參元、給付原告己○○新臺幣
參拾肆萬玖仟伍佰捌拾元、給付原告丙○○新臺幣陸拾壹萬捌仟
伍佰伍拾參元，及均自中華民國九十六年七月十八日起至清償日
止按週年利率百分之五計算之利息。
原告其餘之訴駁回。
訴訟費用由被告負擔。
本判決第一項於原告乙○○、甲○○、己○○、丙○○分別以新
臺幣貳拾萬元、參萬元、參拾萬元、貳拾萬元為被告預供擔保後
，得為假執行；被告於執行標的物拍定、變賣、或物之交付、或
假執行執行程序終結前，分別以新臺幣陸拾參萬伍仟柒佰肆拾陸
元、捌萬參仟陸佰零參元、參拾肆萬玖仟伍佰捌拾元、陸拾壹萬
捌仟伍佰伍拾參元為原告乙○○、甲○○、己○○、丙○○預供
擔保，或將請求之標的物提存後，得免為假執行。
原告其餘假執行之聲請駁回。
    事 實 及 理 由
壹、程序方面：按訴狀送達後，原告不得將原訴變更或追加他訴
    ，但有擴張或減縮應受判決事項之聲明之情形者，不在此限
    ，民事訴訟法第255 條第1 項第3 款定有明文。本件原告起
    訴時原聲明請求被告應給付原告乙○○新臺幣（下同）756,
    758 元、給付原告甲○○128,371 元、給付原告己○○415,
    386 元、給付原告丙○○680,658 元，嗣於96年9 月7 日訴
    訟繫屬中，具狀聲明變更如下述（見原告提出之民事準備書
    狀，見本院卷第21以下），核其所為訴之變更、追加，合於
    前揭法條規定，應予准許，合先敘明。
貳、當事人之主張：
一、原告方面：
    聲明：被告應給付原告乙○○新臺幣（下同）651,746 元，
    給付原告甲○○83,603元，給付原告己○○349,580 元，給
    付原告丙○○618,553 元，及均自起訴狀繕本送達翌日起至
    清償日止，按年息百分之五計算之利息。並陳明原告願供擔
    保以代釋明，請准宣告假執行。
    其陳述及所提出之證據如下：
(一)原告等分別自民國84年3 月1 日、90年9 月14日、81年5 月
    19日、78年8 月14日受僱於被告公司，各擔任業務副理、加
    工作業員、加工作業員、品管技術員等職，並均選擇自94年
    7 月1 日起適用勞退新制。96年4 月底，被告公司貼出公告
    ，宣布因客戶群全數移轉到大陸，造成公司業務緊縮、財務
    嚴重虧損，決定結束生產，終止與全部員工之僱傭關係；嗣
    於同年5 月8 日召開勞資協商會議，重申被告公司將於96年
    5 月31日停止全部營業之意，會議中被告公司資方代表並表
    示，公司擬將機器出售，至於積欠之薪資，希望能於96 年5
    月31日前發放96年元月、二月薪資，6 月30日前發放三、四
    月薪資，7 月中以前發放五月薪資；另資遣費部分，被告公
    司將依照勞基法規定，以95年11月至96年4 月六個月計算平
    均薪資，如輪休者將以最低工資15,840元計，選舊制者每滿
    一年給一個月，未滿一年者以比例計，選新制者每滿一年以
    1/2 個月計，未滿一年者以比例1/2 計，依公司財務能力須
    以開票方式分期給付，視金額大小最長為24期支票，資遣費
    支票將於7 月中開立完成，會電話通知同仁領取云云（參原
    證一）；復於該次協商會議後開立非自願離職證明書交付原
    告等收執（參原證二）。
(二)按非有虧損或業務緊縮時，雇主不得預告終止契約；又雇主
    依第11條規定終止勞動契約，應發給勞工資遣費；依本法第
    17條、第84條之2 規定計算之資遣費，應於終止勞動契約三
    十日內發給；次按「本條例施行前已適用勞動基準法之勞工
    ，於本條例施行後，仍服務於同一事業單位而選擇適用本條
    例之退休金制度者，其適用本條例前之工作年資，應予保留
    。前項保留之工作年資，於勞動契約依勞動基準法第11條、
    第13條但書、第14條、第20條、第53條、第54條或職業災害
    勞工保護法第23 條 、第24條規定終止時，雇主應依各法規
    定，以契約終止時之平均工資，計給該保留年資之資遣費或
    退休金，並於終止勞動契約後三十日內發給。」、「勞工適
    用本條例之退休金制度者，適用本條例後之工作年資，於勞
    動契約依勞動基準法第11條、第13條但書、第14條及第20條
    或職業災害勞工保護法第23條、第24條規定終止時，其資遣
    費由雇主按其工作年資，每滿一年發給二分之一個月之平均
    工資，未滿一年者，以比例計給；最高以發給六個月平均工
    資為限，不適用勞動基準法第17條之規定。依前項規定計算
    之資遣費，應於終止勞動契約後三十日內發給。」，勞基法
    第11條第2 款、第17條、同法施行細則第8 條、勞工退休金
    條例第11條條第1 項、第2 項、第12條第1 項、第2 項分別
    定有明文。又「雇主每月負擔之勞工退休金提繳率，不得低
    於勞工每月工資百分之六。」、「雇主未依本條例之規定按
    月提繳或足額提繳勞工退休金，致勞工受有損害者，勞工得
    向雇主請求損害賠償。」勞工退休金條例第14條第1 項、第
    31條第1 項亦有明文。準此，被告依法應給付原告四人如后
    所示之資遣費及工資差額。
(三)本件原告四人請求金額如下：
  １、原告乙○○部分：
   (1)資遣費601,586 元：原告乙○○平均工資為53,277元（參
      原證六），實施勞退新制前保留之年資為10年又4 個月，
      計有10又4/12個基數，實施勞退新制後年資為1 年又11個
      月，享有23/24 個基數，應發給資遣費601,586 元。
   (2)96年3月至5月薪資差額26,520元：被告在96年3月無端以
      「請假、遲到、晚歸」之名義，扣減原告薪資2,520元（
      參原證六）；又交通津貼1,000 元、房租津貼3,000 元、
      搬運津貼8,000元為原告按月可受領之經常性給與，被告
      在發放96年4 、5 月份薪資時故意不給付，是原告自得請
      求被告給付此三個月之薪資差額。
   (3)未足額提繳勞工退休金，應賠償原告23,640元：94年7 月
      起至95年12月止，被告僅依行政院勞工委員會勞動4 字第
      0940002504號令訂定發布，自94年7 月1 日生效之「勞工
      退休金月提繳工資分級表」第32級即42,000元之月提繳工
      資，按月為原告提繳勞工退休金2,520 元（參原證七）；
      另96年1 月起至5 月，被告則未為原告提繳分文。惟原告
      此期間每月實際受領之薪資大多在5 萬3,000 元以上，依
      法被告至少應以第37級即53,000元之月提繳工資，按月為
      原告提繳3,180 元之勞工退休金；然為求計算方便，原告
      僅以每月提繳3,000 元為基準，請求被告賠償23,640元【
      計算式：【 (3,000 －2,520)×18＋3,000 ×5 ＝23,640
      】。
   (4)上述4項金額合計為651,746元。
  ２、原告甲○○部分：
      資遣費83,603元：原告甲○○平均工資為17,447.5元（參
      原證八），實施勞退新制前保留之年資為3 年9 個月又17
      日，計有3 又10/12 個基數，實施勞退新制後年資為1 年
      又11個月，享有23/24 個基數，應發給資遣費83,603元。
  ３、原告己○○部分：
      資遣費349,580 元：原告己○○平均工資為24,749元（參
      原證九），實施勞退新制前保留之年資為13年1 個月又12
      日，計有13又2/12個基數，實施勞退新制後年資為1 年又
      11個月，享有23/24 個基數，應發給資遣費349,580 元。
  ４、原告丙○○部分：
      資遣費618,553 元：原告丙○○平均工資為36,655元（參
      原證十），實施勞退新制前保留之年資為15年10個月又17
      日，計有15又11/12 個基數，實施勞退新制後年資為1 年
      又11個月，享有23/24 個基數，應發給資遣費618,553 元
      。
(四)本件被告對於原告丙○○、己○○、甲○○三人請求之金額
    不爭執，僅抗辯原告乙○○所請有誤，但：
  １、搬運津貼、房租津貼、交通津貼等給付，為原告乙○○按
      月受領之經常性給與：
      按所謂經常性之給與，衹要在一般情形下經常可以領得之
      給付即屬之。此之「經常性」未必與時間上之經常性有關
      ，而是指制度上之經常性而言。亦即，為雇主企業內之制
      度，雇主有支付勞工給與之義務時，該給與即為經常性給
      與，因為在既定制度下，勞工每次滿足該制度所設定之要
      件時，雇主即有支付該制度所訂給與之義務。倘雇主為改
      善勞工生活而給付非經常性給與；或為其單方、偶發之目
      的，給付具有勉勵、恩惠性質之給與，即非為勞工之工作
      給付之對價，與勞動契約上之經常性給與有別，應不得列
      入工資範圍之內。本件原告乙○○在被告公司兼任業務副
      理及管理課課長，因職務範圍甚廣，責任重大，故自93年
      9 月份起，原告每月所受領之薪資項目中，即包含「交通
      津貼」、「房租津貼」、「搬運津貼」三項（原證十二，
      另95年11月份至96年5 月份薪資條，請參原證三之1 及原
      證六），此三項給付經原告受領數年，係原告所服勞務需
      兼負責業務及管理課二部門所致，與原告及被告負責人莊
      金殿夫妻間私交情誼如何，並無關連。
  ２、原告乙○○雖已請領勞工保險之老年給付，但並無辭職之
      事實，年資亦無中斷：
      按勞工保險條例第6 條規定，凡符合該條例之勞工，應以
      其雇主或所屬團體為投保單位，全部參加勞工保險，同條
      例第10條規定，各投保單位應為其所屬員工辦理理勞工保
      險手續及其他保險業務，此係屬於強行規定，可解釋為強
      行契約法規之一種。準此，依勞工保險條例第6 條規定之
      意旨可知，勞工保險係屬強制保險，參加與否非取決於受
      雇人之意願，縱受雇人不願參加，僱用人仍有為其投保之
      義務。而參加勞工保險之保險人達到勞工保險條例所定之
      一年條件，可依法申請保險給付，此乃參加保險制度後，
      於保險事故發生時可受領保險金給付使然，與勞基法為保
      護勞工，就工作年資及退休金或資遣費之計算，所為之強
      制規定，二者於制度之設計、立法目的、給付性質、給付
      義務人均有不同，職此，勞方縱已請領勞工保險上之老年
      給付，但並不當然與雇主發生終止契約之事實，最多僅生
      雇主對已請領老年給付之勞工，毋庸再為其投保勞工保險
      ，不生為該勞工投保勞工保險之義務而已。本件原告乙○○固於95年12月請領勞工保險中之老年給付，惟當時原告
      乙○○主觀上僅知，要請領老年給付，只需符合『參加勞
      保年資合計滿25年』，及『年滿50歲』二個要件，並無人
      向原告說明還需要『被保險人退職』乙項要件，是原告自
      始均不知有『退職』之要件，斯時因被告公司已連續未發
      薪資達3 、4 個月以上，原告乙○○及配偶即原告甲○○
      二人均在被告公司任職，接連數月無法領得工資，生活已
      陷困頓，不得已才在被告公司建議下，先請領原告乙○○
      老年給付之核撥，以求維持全家生計。關於辦理老年給付
      之申請程序及相關書面，均由被告指示公司會計陳譓婷辦
      理及填載，該原告『勞工保險老年給付申請書暨給付收據
      』上，全部欄位均由陳譓婷為原告、被告雙方填寫及用印
      ，其上所蓋之申請人（即原告）印章，亦係出於原告乙○○進入被告公司任職時，由被告公司統一代刻用於員工薪
      資清冊之印章，並未在原告乙○○持有保管中；再者，在
      老年給付請領及金額核撥之過程中，陳譓婷及勞工保險局
      人員均未向原告確認是否確有『退職』之事實，故原告乙○○並不知該申請書上竟有『退職日期』乙欄，並記載『
      本人確於95年12月31日退職』等語乙情，易言之，原告在
      本案訴訟前，根本未見過該『勞工保險老年給付申請書暨
      給付收據』及其上所填載之內容，殆原告於前次庭訊後，
      在96年11月15日向勞工保險局申請當時被告公司代理原告
      申領老年給付之申請書件及信封影本（原證十三），始知
      上情，此有勞工保險局96年11月26日保給老字第09660801
      770 號函暨其所附文件（勞工保險老年給付申請書暨給付
      收據、原告身分證正/ 反面影本、信封影本）可證，足證
      當時原告雖同意請領老年給付，但並未請辭工作，亦無終
      止兩造間勞僱關係之意，且事實上，原告仍繼續為勞務給
      付並受領工資，從未間歇，亦有原告在退保後，仍按月受
      領工資之薪資條在卷可證（參原證六），是原告亦從未辦
      理離職或交接手續，年資亦無中斷。因原告自始不知請領
      老年給付有『退職』之要件，是原告與被告在95 年12 月
      間，亦無退休之合意，併此敘明。又「定期契約屆滿後或
      不定期契約因故停止履行後，未滿三個月而訂定新約或繼
      續履行原約時，勞工前後工作年資，應合併計算。」勞基
      法第10條亦有明文，準此，姑不論被告辯陳原告曾為辦理
      勞工保險退保而辭職乙事，原告茲否認之，退萬步言，縱
      被告所辯為真，被告亦坦承原告重為被告所聘用，則依前
      開法條規定，原告之年資亦應合併計算，自得依法請求給
      付資遣費601,586元（計算結果並無不同），殆屬無疑。
  ３、依被告答辯狀所陳，已可證明原告96年3 月份並無「請假
      、遲到、晚歸」之情事，故被告以該名目扣薪2,520 元，
      已顯無理由；又原告在96年2 月亦不當多受領「假日加班
      津貼」2,520 元之事實，被告無權巧立名義扣除原告薪資
      。
(五)證據：提出韋翔塑膠工業股份有限公司勞資協商會議記錄、
    非自願離職證明書、薪資條、加工生產日報表、臺北縣政府
    96年05月29日處理勞資爭議協調會議記錄、已繳納勞工個人
    專戶明細表、勞工退休金月提繳工資分級表、勞工保險局96
    年11月26日保給老字第09660801770 號函及勞工保險老年給
    付申請書暨給付收據、身分證、信封封面等影本為證據。
二、被告方面：
    聲明：請求駁回原告之訴；並陳明如受不利之判決，願供擔
    保請求免為假執行。
    其陳述及所提出之證據如下：
(一)被告對於原告丙○○、己○○、甲○○請求給付資遣費部分
    ，因與實際應給付金額所差無幾，被告不爭執其請求金額。
    關於原告乙○○稱其並無辭職之事實、年資並無中斷，請求
    給付資遣費60萬1586元一節，被告不爭執。
(二)另關於原告乙○○之其餘請求部分：
  １、原告乙○○原任職被告公司業務副理兼管理課課長，由於
      與被告公司前後任法定代理人莊金殿、戊○○○夫婦私交
      甚篤，莊氏夫婦在台期間需要外出或回國時機場接送等臨
      時任務，均請原告乙○○為之，由於係職務以外之臨時任
      務，且所使用之車輛為公司所有之車輛，但仍以搬運津貼
      、房屋津貼、交通津貼等方式補償其辛勞，但自民國96年
      4 月1 日莊金殿過世後，均未再請原告為其開車接送，因
      而即未再給與，可自原告擔任業務副理兼管理課課長之職
      務，根本不需從事搬運工作，何來搬運獎金？即可說明係
      臨時之補貼，非經常性或固定之給與，就原告乙○○請求
      支付96年4 、5 月之房屋津貼、搬運津貼及交通津貼合計
      2 萬4.000 元薪資差額，應否准之。
  ３、由於原告乙○○在辭職後再由被告聘用，其工作年資應從
      新起算，惟其勞工保險已辦理退保，無法再加保並適用勞
      工退休金條例規定為其提撥退休金，惟原告仍執意爭取，
      被告礙於情面乃自民國96年2 月份起，以原告乙○○原有
      投保金額4 萬2.000 之百分之6 即2.520 元，以原告乙○○『假日加班津貼』名義補償之，此自被證二原告乙○○
      自95年11月至96年5 月份薪資單影本中〈被證二〉，96年
      1 月份以前並無『假日加班津貼』可知其端倪。而原告乙○○薪資單中之96 年3月份『請假、遲到、晚歸』被扣
      2520元，其原因係被告公司發現與法不符，於96年2 月份
      支付後，於同年3 月份以『請假、遲到、晚歸』名義扣回
      ，而4 月份『夜班津貼』亦係誤載，本欲於次月扣還，惟
      因法定代理人莊金殿於96年5 月去世，公司內外一團亂，
      故而未加注意扣還之事。然查被告公司對該津貼根本無給
      付義務，而原告乙○○亦無勞工退休金條例規定之適用餘
      地，故原告乙○○請求遭被告無端扣薪2.520 元及支付未
      足額提撥、未提撥之96年1 月至96年5 月之勞工退休金計
      2 萬3.640 元等部分，應無理由。
  ３、關於原告乙○○請求96年3 至5 月薪資差額26,520元部分
      ：
   (1)就交通津貼、房租津貼、搬運津貼三項：原告主張內容不
      實，以原告乙○○在被告公司擔任業務副理兼管理課課長
      ，就被告公司職員中需搬運之員工尚無搬運津貼，況乎平
      日無須擔任搬運工作之原告乙○○，何來搬運津貼可言？
      由於原告與被告公司前後任法定代理人莊金殿、戊○○○
      夫婦私交甚篤，莊氏夫婦平日均在大陸工作，返台期間外
      出或返台時之機場接送等臨時任務，原告乙○○均主動為
      之，由於係職務以外之臨時差遣，而使用之交通工具為被
      告公司車輛，故以搬運津貼名義為補貼，以原告乙○○所
      服勞務為臨時性質，故以津貼方式給付，但絕非經常性給
      付；房屋津貼、交通津貼等名目亦係前述原因而給付，但
      自民國96年4 月1 日莊金殿過世後，因原告無庸再服該勞
      務，且當時被告公司已呈現停工狀態，即無再行給付之必
      要，故而未再給付，原告乙○○請求支付96年4 、5 月之
      房屋津貼3000元、搬運津貼8000元及交通津貼1000元，合
      計2 萬4000元之薪資差額，應否准之。
   (2)因請假、遲到、晚歸扣薪2520元、受領假日加班、夜班津
      貼及96年1 至5 月未提撥之勞工退休金部分：原告之薪資
      單上記載96年3 月份『請假、遲到、晚歸』被扣2,520 元
      部分，乃因實際上原告乙○○並未於96年2 月份假日加班
      ，亦從未領取假日加班津貼。至於該2,520 元款項，係原
      告要求依勞工退休金條例施行後，雇主應按投保薪資百分
      之六提撥退休金，即42,000之百分之6 為2,520 元，因而
      以假日加班或夜班津貼名義補貼，惟原告已無再適用勞工
      退休金條例餘地，遂於96年3 月份以『請假、遲到、晚歸
      』名義扣回。而4 月份『夜班津貼』2520元亦應於次月扣
      還，惟因法定代理人莊金殿於96年5 月去世，公司內外一
      團亂，故而未扣還，實則被告公司根本無給付義務；至於
      96年1 月至5 月之勞工退休金提撥部分，因原告無適用勞
      工保險條例之餘地，故被告亦無給付義務。
(三)證據：提出勞工保險局現金給付96年01月通知表、薪資條等
    影本為證據。
參、得心證之理由：
一、按「當事人主張之事實，經他造於準備書狀內或言詞辯論時
    或在受命法官、受託法官前自認者，無庸舉證。」，民事訴
    訟法第279 條第1 項定有明文。本件原告主張被告應給付原
    告資遣費之事實，被告均不爭執，則原告此部分主張自堪信
    為真實，而得以採信；從而，被告應分別給付原告乙○○資
    遣費601,586 元、給付原告甲○○資遣費83,603元、付原告
    己○○資遣費349,580 元，給付原告丙○○資遣費618,553
    元等事實，即堪予認定。
二、本件原告乙○○又主張被告應另給付其96年3 月至5 月薪資
    差額26,520元、未足額提繳勞工退休金之賠償23,640元等節
    ，則為被告所否認。按當事人主張有利於己之事實者，就其
    事實有舉證之責任，但法律別有規定或依其情形顯失公平者
    ，不在此限，民事訴訟法第277 條定有明文；經查：
  (一)關於原告乙○○請求被告應給付96年3 月份扣薪2,520 元
      部分：原告主張被告96年3 月份以原告乙○○有請假、遲
      到、晚歸等事由，而扣減原告薪資2,520 元一節，為被告
      所不否認，並有96年03月薪資條影本在卷可參（見本院卷
      第48頁中），則關於原告乙○○於96年3 月份遭被告扣薪
      2,520 元部分之事實，自堪信為真實；雖被告以該部分款
      項係因應原告乙○○要求依勞工退休金條例施行後，雇主
      應按投保薪資百分之六提撥之退休金，而以以假日加班或
      夜班津貼名義補貼，惟原告已無再適用勞工退休金條例餘
      地，遂於96年3 月份以「請假、遲到、晚歸」名義扣回等
      語，可見原告乙○○於96年3 月份並無請假、遲到、晚歸
      等應扣薪之事實，縱如被告所抗辯之情節為真實，被告仍
      應以溢發或誤發款項予以扣回，既然原告乙○○於該月份
      並無前揭應扣薪事由之事實，被告即不得以此理由扣減應
      給付與原告乙○○之工資，則原告乙○○請求被告應給付
      此部分遭被告扣回之工資2,520 元一節，應屬可採。
  (二)關於原告乙○○請求被告給付96年4 月份、5 月份之交通
      津貼、房租津貼及搬運津貼等部分：原告又主張被告應給
      付之工資內容包括交通津貼每月1,000 元、房租津貼每月
      3,000 元、搬運津貼每月8,000 元，然被告在給付96年4
      、5 月份薪資時故意不給付，因請求被告應給付此部分之
      工資差額等語，但為被告所否認；經查，依照兩造不爭執
      之薪資條影本所示，原告乙○○之工資內容本有交通津貼
      每月1,000 元、房租津貼每月3,000 元、搬運津貼每月8,
      000 元，此有薪資條影本在卷可參（見本院卷第47至49頁
      、第60至64頁），依照上開原告乙○○所領之工資名目以
      觀，交通津貼應係補貼原告乙○○由住處前往工作處所之
      交通費用支出，房租津貼則係補貼原告乙○○居住房屋之
      費用支出，乃屬於原告乙○○薪資結構之一部分，只需原
      告乙○○居住狀態、位置未改變（例如改住場區內宿舍）
      ，則該二種津貼即屬於雇主即被告應按月給付之工資部分
      ，而被告於給付96年4 、5 月份薪資時短付此二部分之工
      資，則原告乙○○請求被告應給付此二部分津貼，合計8,
      000 元即屬可採；至於搬運津貼部分，其性質並非以繼續
      在職之條件存在即可領取，依照該津貼名目以觀，乃與加
      班費或職務津貼等性質相似，加班費必須有加班之事實才
      得請求給付加班費，職務津貼則必需擔任該種職務方得領
      取該種職務津貼，倘調整職務後不再擔任該種職務時，自
      無繼續領受該種職務津貼之理由，因而倘若原告乙○○於
      96年4 、5 月份並未擔任搬運工作，自無請求被告給付搬
      運津貼之權利，而原告乙○○並未就其於此二月份內有擔
      任搬運工作之事實舉證證明，自無請求被告應給付該二個
      月之搬運津貼之權利，原告此部分請求自非可採；至於搬
      運津貼於計算平均工資時因屬於經常性給與而得作為平均
      工資計算之一部分，與原告乙○○得否請求給付該津貼無
      關，蓋全勤獎金、加班費等均可計入平均工資之計算範圍
      ，但並無前一個月有領受全勤獎金、加班費，次一月即可
      請求給付全勤獎金、加班費之理由一般，附此敘明。
  (三)關於原告乙○○請求被告應賠償其未足額提繳勞工退休金
      之23,640元部分：原告乙○○又主張被告於94年7 月起至
      95年12月止，僅依照「勞工退休金月提繳工資分級表」第
      32級即42,000元之月提繳工資，按月為原告提繳勞工退休
      金2,520 元，自96年1 月起至5 月則未為原告提繳分文，
      原告此期間每月實際受領之薪資大多在53,000元以上，被
      告應以第37級即53,000元之月提繳工資，按月為原告提繳
      3,180 元之勞工退休金，原告僅以每月提繳3,000 元為基
      準，請求被告賠償23,640元等節，並抗辯稱96年1 月至5
      月之勞工退休金提撥部分，因原告無適用勞工保險條例之
      餘地，故被告亦無給付義務等語。按「雇主未依本條例之
      規定按月提繳或足額提繳勞工退休金，致勞工受有損害者
      ，勞工得向雇主請求損害賠償。」，勞工退休金條例第31
      條第1 項定有明文，本件原告乙○○雖已於95年12月31日
      向勞工保險局申請勞工保險老年給付，惟依照勞工保險條
      例第58條第2 項規定，勞工保險之被保險人已領取老年給
      付者不得再行參加勞工保險，但勞工於領取勞工保險老年
      給付者，倘勞工繼續在職，雇主仍需繼續為勞工提繳退休
      金，因此二者乃屬不同之制度之故，則原告乙○○固已向
      勞工保險局申請勞工保險老年給付，但其既然繼續受僱於
      被告，則被告仍有於原告乙○○繼續在職期間為其提繳勞
      工退休金之義務，被告上開抗辯自非可採；再查，原告乙○○主張其每月實際受領之薪資在53,000元以上，被告應
      以第37級即53,000元之月提繳工資為原告乙○○按月提繳
      3,180 元之勞工退休金一節，亦為被告所不爭執，則原告
      乙○○主張以每月應提繳金額3,000 元計算差額，而請求
      被告應給付其此部分之未為原告乙○○提繳之退休金差額
      計23,640元一節，自屬可取。
  (四)綜上，原告乙○○此部分之請求合計應為34,160元。
三、綜上所述，原告等主張依據勞動契約之法律關係，原告乙○○得請求被告應給付其資遣費及短發之工資之金額合計為63
    5,746 元，原告甲○○得向被告請求之資遣費金額為83,603
    元、原告己○○得向被告請求之資遣費金額為349,580 元，
    原告丙○○得向被告請求之資遣費金額為618,553 元，及均
    自起訴狀繕本送達被告翌日即96年7 月18日起至清償日止按
    法定利率年息百分之五計算之遲延利息之範圍內為有理由，
    應予准許；至於原告乙○○之請求超過該數額部分則為無理
    由，應予駁回。
肆、假執行之宣告：兩造均陳明願預供擔保聲請宣告假執行或免
    為假執行，就原告勝訴部分，經核均無不合，爰分別酌定相
    當之擔保金額就原告勝訴部分俱准許之；至於原告乙○○其
    餘假執行之聲請，因該部分訴之駁回而失所附麗，應併予駁
    回。
伍、本件事證已臻明確，兩造其餘主張及攻擊防禦方法與證據，
    經本院斟酌後，與本件判決結果已不生影響，故不一一論列
    ，附此敘明。
陸、結論：原告之訴為一部有理由，一部無理由，依民事訴訟法
    第78條、第79條、第85條第1 項、第390 條第2 項、第392
    條第2 項，判決如主文。
中    華    民    國    97    年    1     月    3     日
            民事第一庭  法  官  許  瑞  東
以上正本證明與原本無異
如對本判決上訴，須於判決送達後20日內向本院提出上訴狀
中    華    民    國    97    年    1     月    3     日
                        書記官  賴  玉  芬


司法院資訊處製作；財團法人民間司法改革基金會備份。
